【裁判字號】    90,易,667
【裁判日期】    900416
【裁判案由】    妨害公務
【裁判全文】
臺灣桃園地方法院刑事判決                            九十年度易字第六六七號
    公  訴  人  臺灣桃園地方法院檢察署檢察官
    被      告  甲○○
右列被告因妨害公務案件，經檢察官提起公訴（九十年度偵字第一三０三號），本院
判決如左：
        主  文
甲○○於公務員依法執行職務時，當場侮辱，處拘役捌日，如易科罰金，以佰元折
算壹日。
        事  實
一、甲○○於民國九十年一月九日凌晨二時三十分許，在桃園縣龜山鄉○○○路與復
    興一路口獨行，為桃園縣警察局龜山分局坪頂派出所巡邏警員梁壯嶷、宋博仁認
    行跡可疑，經執勤員警梁壯嶷、宋博仁要求其出示身分証供查驗，甲○○佯稱未
    帶証件，而於警員梁壯嶷、宋博仁要求其口述個人資料查証時，竟以「幹你娘，
    你不去查壞人，查我幹」，當場侮辱執勤員梁壯嶷、宋博仁。
二、案經桃園縣警察局龜山分局報請臺灣桃園地方法院檢察署檢察官偵查起訴。
        理  由
一、訊據被告甲○○矢口否認有右揭侮辱執勤員警之犯行，辯稱：因為當時伊喝了很
    多酒，已沒有什麼印象等詞云云。惟查，右揭事實業據被告已於警訊中供承不諱
    ，被告嗣後再執詞否認，顯圖卸責，已不足採取。此外，本件復有執勤警員梁壯
    嶷之職務報告書及工作紀錄簿影本在卷可參，事證明確，被告右揭犯行，足堪認
    定，應予依法論科。
二、核被告甲○○右揭所為，係犯刑法第一百四十條第一項侮辱公務員罪。次按，被
    告行為後，刑法第四十一條業於九十年一月四日修正，同年月十日經總統公布，
    已於同年月十二日生效，修正後之刑法第四十一條第一項前段規定：「犯最重本
    刑為五年以下有期徒刑以下之罪，而受六個月以下有期徒刑或拘役之宣告，因身
    體、教育、職業、家庭之關係或其他正當事由，執行顯有困難者，得以一元以上
    三元以下折算一日，易科罰金。」而比較新舊法規定之結果，以修正後規定有利
    於被告，自應適用修正後之法律規定。爰審酌被告犯後態度，並另參其犯罪動機
    、品性、素行等一切情狀，量處如主文所示之刑，同時並諭知易科罰金之折算標
    準，以資懲儆。
三、據上論斷，應依刑事訴訟法第二百九十九條第一項前段，刑法第二條第一項前段
    、第一百四十條第一項、修正後刑法第四十一條第一項前段，罰金罰鍰提高標準
    條例第一條前段、第二條，判決如主文。
本案經檢察官許曉微到庭執行職務。
中        華      民      國      九十    年      四      月    十六    日
                                  臺灣桃園地方法院刑事第一庭
                                      法  官  呂  仲  玉
右正本證明與原本無異。
如不服本判決，應於判決送達後十日內向本院提出上訴狀( 應附繕本 )，上訴於
臺灣高等法院。
                                      書記官  劉  晨  輝
中        華      民      國      九十    年      四      月   二十三   日
論罪法條：?
刑法第一百四十條
於公務員依法執行職務時當場侮辱或對於其依法執行之職務公然侮辱者，處六月以下
有期徒刑、拘役或一百元以下罰金。
對於公署公然侮辱者亦同。


司法院資訊處製作；財團法人民間司法改革基金會備份。
